

#### Desarrollador Full Stack

Como profesional de TI, mi objetivo es aprovechar mis habilidades para brindar soluciones innovadoras a problemas del mundo real, continuar aprendiendo y creciendo en el campo de TI.

Con mi experiencia en sistemas informáticos y lenguajes de programación como Python, Java y SQL, confío en mi capacidad para desarrollar y mantener sistemas complejos.



## **CONTACTO**

Celular: (55) 8774-3833

 $\geq \leq 1$ 

Correo: leonramirezrivero@gmail.com

Dirección: Tizayuca, Hidalgo

in

Linkedin: www.linkedin.com/in/jose-leon-ramirez-rivero-839105233



## **HABILIDADES**

- Python
- Django
- Django Rest Framework
- Java
- JavaScript
- jQuery
- Ajax
- PHP
- MySQL
- SQL Server
- Vue.js

# JOSÉ LEÓN

# LICENCIADO EN TECNOLOGÍAS DE LA INFORMACIÓN



## **EDUCACIÓN**

## Lic. en Tecnologías de la Información UAEH, 2018 – 2023 , Proyecto terminal, 2022-2023

Desarrollo de un sistema web que administra los proyectos terminales en la UAEH, con lo cual se optimizaron tiempos de revisión y control de los documentos que suben los alumnos

### Prácticas Profesionales, 2022-2023

#### Tutorías y Programa de Orientación - UAEH

- Apoyo en el registro de datos en el sistema usando SQL Server
- Elaboración de diseños gráficos con Photoshop
- Desarrollo y calificación de formularios



## **EXPERIENCIA LABORAL**

#### **Desarrollador Full Stack**

Arrendify S.A de C.V ,Perif. Blvd. Manuel Ávila Camacho 80-int 204, El Parque, 53398 Naucalpan de Juárez, Méx. Enero 2022-Presente

- Diseño y desarrollo de una API utilizando Django y Django Rest Framework.
- Trabajo con Vue.js para desarrollar interfaces de usuario interactivas.
- Diseño de base de datos con SQL Server
- Se implementaron medidas de seguridad y autenticación de API utilizando rest\_auth

#### Becario

Agencia Spot Promo S.A de C.V Torre altiva 3er piso. Perif. Blvd Manuel Ávila Camacho 138. Lomas de Chapultepec. Miguel Hidalgo. Mayo 2022- Diciembre 2022

- Desarrollo de una aplicación web usando PHP
- Mantenimiento de sistemas Windows
- Diseños front-end, implementados usando Bootstrap 5.



## **CURSOS / IDIOMAS**



## Curso de base de datos en MySQL





Dominio de inglés B1